【裁判字號】    89,易,1193
【裁判日期】    890515
【裁判案由】    家庭暴力防治法
【裁判全文】
臺灣臺南地方法院刑事判決                        八十九年度易字第一一九三號
    公  訴  人  台灣台南地方法院檢察署檢察官
    被      告  乙○○
右列被告因家庭暴力防治法案件，經檢察官提起公訴 (八十九年度偵字第三八一三號
)，本院判決如左：
    主  文
乙○○違反法院依家庭暴力防治法第十三條所為禁止實施家庭暴力行為之裁定，處有
期徒刑伍月，如易科罰金，以參佰元折算壹日。
    事  實
一、乙○○長期對其妻甲○○實施身體上及精神上之不法侵害行為，本院因甲○○聲
    請，依家庭暴力防治法第十三條規定，於民國八十八年十二月三十一日以八十八
    年度家護字第二三四號裁定核發通常保護令，命乙○○不得對甲○○實施身體或
    精神上不法侵害之行為，保護令有效期間為一年。詎乙○○竟違反上開保護令裁
    定，於八十九年三月三日夜間二十時許，在台南縣善化鎮○○路一三一號家中二
    樓樓梯間，出手毆打甲○○，並以手掐王女脖子。
二、案經甲○○訴由台南縣警察局善化分局報請台灣台南地方法院檢察署檢察官偵查
    起訴。
    理  由
一、訊據被告乙○○矢口否認右揭犯行，辯稱：伊只有與被害人拉扯，沒有她說的那
    麼嚴重云云。惟查右揭事實，業據被害人甲○○與證人即雙方之女蘇琦庭於警訊
    及檢察官偵查中，分別指述或證陳甚詳，並有本院八十八年十二月三十一日以八
    十八年度家護字第二三四號所發通常保護令影本可稽。被告所辯無非卸責之詞，
    不足採信。本件事證明確，被告犯行堪予認定，應依法論科。
二、核被告乙○○所為，係犯家庭暴力防治法第五十條第一款之違反保護令罪（起訴
    書援引之法條為同條第四款，顯係誤載）。爰審酌被告之品行、與被害人之關係
    、犯罪之動機、目的、手段、所生之危害及犯罪後否認犯行等一切情狀，量處如
    主文所示之刑，併諭知易科罰金之折算標準，以資懲儆。
三、據上論斷，應依刑事訴訟法第二百九十九條第一項前段，家庭暴力防治法第五十
    條第一款，刑法第十一條前段、第四十一條，罰金罰鍰提高標準條例第二條，判
    決如主文。
本案經檢察官黃朝貴到庭執行職務
中    華    民    國      八十九      年      五      月      十五      日
                                  臺灣臺南地方法院刑事第一庭
                                      法  官  彭  喜  有
右正本證明與原本無異。
如不服本判決，應於判決送達後十日內，向本院提出上訴狀。
                                      書記官  楊  育  民
中    華    民    國      八十九      年      五      月      十五      日
附錄本案論罪科刑法條全文
家庭暴力防治法第五十條第一款：
    違反法院依第十三條、第十五條所為之下列裁定者，為本法所稱之違反保護令罪
    ，處三年以下有期徒刑、拘役或科或併科新台幣十萬元以下罰金：
    一、禁止實施家庭暴力行為。


司法院資訊處製作；財團法人民間司法改革基金會備份。
